臺灣臺南地方法院刑事判決　　　　　　　 94年度訴字第631號
公　訴　人　臺灣臺南地方法院檢察署檢察官
被　　　告　乙○○
公設辦護人　丙○○
上列被告因違反毒品危害防制條例案件，經檢察官提起公訴（94
年度偵字第2704號），本院判決如下：
    主  文
乙○○連續販賣第一級毒品，處有期徒刑拾年。褫奪公權伍年。
販賣毒品所得新臺幣壹萬元，沒收之。如全部或一部不能沒收時
，以其財產抵償之。又連續販賣第二級毒品，處有期徒刑陸年，
。褫奪公權參年。扣案之安非他命拾肆小包（驗餘淨重拾參點貳
參捌伍公克），均沒收銷燬之，包裝袋拾肆只均沒收。販賣毒品
所得新臺幣壹萬元，沒收之。如全部或一部不能沒收時，以其財
產抵償之。應執行有期徒刑拾伍年。褫奪公權伍年。販賣毒品所
得新臺幣貳萬元，均沒收之，如全部或一部不能沒收，以其財產
抵償之，安非他命拾肆小包（驗餘淨重拾參點貳參捌伍公克），
均沒收銷燬之，包裝袋拾肆只，均沒收。
    事  實
一、乙○○基於販賣毒品之概括犯意，以其所有之0000000000行
    動電話，作為販賣毒品之聯絡工具，先於九十三年三月七日
    傍晚，在臺南縣玉井鄉乙○○之住處，以一包五千元之價格
    ，販賣海洛因予丁○○一次。又於民國九十三年十一月間某
    日，在臺南縣新化果菜市場，以一包新臺幣（下同）五千元
    之價格，販賣海洛因給甲○○一次。
二、乙○○另基於販賣第二級毒品安非他命之概括犯意，連續於
    九十三年三月至同年六月間，在臺南縣新化果菜市場，以每
    包二千元、三千元或五千元不等之代價販賣安非他命予甲○○三次。嗣於九十四年二月十六日下午七時十分許，在臺南
    縣永康市○○○街三三五之一號因毒品通緝案，經警逮捕時
    ，自其長褲口袋扣得安非他命十四包（驗餘淨重十三點二三
    八五公克）、行動電話一支（0000000000號）。
三、案經臺南縣警察局玉井分局報告臺灣臺南地方法院檢察署檢
    察官偵查起訴。
    理  由
一、訊據被告乙○○矢口否認有何上揭販賣毒品之犯行。辯稱：
    「丁○○我只和他見兩、三次而已，我如何會賣他很多次，
    他只是在被查獲前一天來找我向我哥哥李憲能拿海洛因，我
    沒有賣海洛因，是向我哥哥拿，他講的不實在。」、「我沒
    有販賣海洛因及安非他命，查獲的十四包安非他命是我向阿
    如買的。」云云。對於證人甲○○之證言辯稱：「合資買的
    部分實在，壹仟元的部分是他沒說是給我的車錢，是阿如拿
    去的，那是阿如的男朋友在賣，他叫我要多拿壹仟元起來。
    」，對於證人丁○○之證言辯稱：「他說的都不實在，我沒
    有賣毒品給他。」云云。惟查：
（一）、被告乙○○確有販賣海洛因給甲○○一次等情，業據證
        人甲○○於九十四年二月十八日檢察官於九十四年度偵
        字第一六九八號案件訊問時，具結證稱：「我將錢交給
        乙○○，乙○○再幫我去買安非他命交給我，海洛因只
        有向他購買一次。」、「安非他命三、四次，時間在九
        十三年五、六月開始，每月他幫我購買一次。我用我的
        行動電話0000000000號，先打他的行動電話
        ，他的號碼0000000000號，與他約定時間、
        地點，我到約定地點新化果菜市場，我拿三千元、二千
        元或五千元給他，他一個小時之後才拿安非他命回來給
        我，我一共跟他交易三次安非他命而已。最後一次是幫
        我買海洛因，是在九十三年十一月間，我拿五千元給他
        ，他也是在一個小時之後才拿海洛因給我，地點也是在
        新化果菜市場。」等語。於本院審理詰問中，經檢察官
        質之：「所以說你確實有向乙○○購買海洛因及安非他
        命？」、證人甲○○答：「曾經拿錢給他，他去幫我拿
        ，因為我沒有門路買。」、檢察官又問：「是否是你每
        次都給他壹仟元？」、證人甲○○答：「不一定每次都
        給壹仟元，如果在玉井就沒有給，是要看路程遠近，到
        台南市才有給壹仟元，大部分都是在台南市拿。」據此
        足認證人甲○○確有付款向被告購得毒品安非他命與海
        洛因等。至於證人甲○○亦證稱係出錢合資購買云云，
        被告亦辯稱，係合資購買云云。但查無被告確有出錢合
        資之憑據，被告亦未能供明合資後係向何人購得毒品？
        是以，本件依上揭證據，僅顯示證人甲○○確有付款向
        被告乙○○買毒品，而被告亦有依證人之付款而交付毒
        品之販賣事實，而未顯示有被告所辯稱或證人甲○○所
        證稱之合買或幫忙買之事實。且證人於該次偵查庭接受
        訊問時，係羈押中提訊，意識清楚，亦無其他顯不可信
        之情況。其證言至屬可信。據此足認被告確有販毒之犯
        行。此部份所辯，應不足採。
（二）、被告確有販賣毒品予證人丁○○之犯行，亦據證人丁○○於偵查中，到庭具結證稱：「因為我在九十三年三月
        八日被查獲，九十三年三月七日傍晚有向乙○○購買過
        海洛因一次，我到乙○○家，以五千元購買一包海洛因
        ，之前都忘記時間、地點，但有向他買過，次數不記得
        了。」等語。又於本院審理中，接受詰問時，公設辯護
        人請本院提示九十四年度偵字第2704號卷之第五十九至
        六十頁，問：「九十四年三月十六日偵查筆錄，你說的
        和警察局相反，何者實在？」證人丁○○答稱：「我被
        抓到前一天是向乙○○買的，我講的都實在，因為之前
        次數多我不記得，我回答我記得清楚的部分。」等語。
        公設辯護人問：「乙○○和李憲能長的是否相像？」證
        人丁○○答：「不像。」公設辯護人問：「乙○○和李
        憲能是否住同一地方？」證人丁○○答：「是的，他們
        是兄弟，我去拿毒品的地方劉陳。」公設辯護人問：「
        你究竟是向何人購買海洛因？」證人丁○○答：「乙○○。」。是以，證人丁○○於審理中亦證稱確有向被告
        購買毒品，其所證述情節與偵查中所述相符，應可採信
        。
（三）、本件又有被告所持用之0000000000號行動電話之通訊監
        察譯文附卷可參。於審理詰問中，檢察官提示九十四年
        度偵字第2704號偵查卷95頁通聯紀錄翻譯文，問：「94
        年12月30日你與乙○○的通話紀錄，96頁通話記錄，女
        人是否是指海洛因？」證人甲○○答：「是的。」檢察
        官問：「錄音譯文『粗的』，是否是指安非他命？」證
        人甲○○答：「是的。」檢察官問：「十二月三十日錄
        音譯文，是否是你與乙○○談論買賣海洛因及安非他命
        的事情？」證人甲○○答：「不是我跟他買，是我叫他
        幫我買。」檢察官問：「錄音譯文內是否有講到你請他
        幫你買海洛因及安非他命的話？」證人甲○○答：「（
        證人當庭看譯文）有，我拿五分一張給你賺，因為他幫
        我拿，我要給他一些加油的錢。」等語。而其所言係合
        買或幫忙買係不可信，已如前述。據此，足認被告乙○○確向證人甲○○取款並交付毒品海洛因等情，此付款
        後交付毒品之行為應認係「販賣」無訛。
（四）、本件又有扣案之安非他命十四包足資佐證，且該十四包
        粉末毒品經鑑定結果確係甲基安非他命反應，有憲兵司
        令部刑事鑑識中心九四年四月十日（94）安鑑字第0068
        9號鑑驗通知書附卷足憑。被告尿液雖驗有安非他命反
        應，但其身上攜帶帶多達十四小包，顯非僅供己吸用，
        益足認被告有販賣之犯行。綜上所述，足認被告所辯，
        應係卸責之詞，均不足採信，事證明確，被告犯行可以
        認定。
二、核被告乙○○接受他人交付之價款而交付毒品之行為，應係
    販賣第一級毒品海洛因、第二級毒品安非他命之行為，係犯
    毒品危害防制條例第4條第1項、第2項之罪。被告先後二次
    販賣海洛因、三次販賣安非他命之行為，時間緊接，方法相
    同，顯係基於概括犯意反覆為之，應依連續犯規定論以一罪
    ，惟因販賣第一級毒品法定刑度為死刑、無期徒刑，販賣第
    二級毒品法定刑度中最重者為無期徒刑，依刑法第64條第1
    項、第65條第1項規定，均不得加重其刑，故不予加重。被
    告販賣毒品前，持有毒品之低度行為已為販賣之高度行為吸
    收，均不另論罪。被告所犯販賣第一級毒品罪與第二級毒品
    罪，法定最低刑度分別為無期徒刑與七年以上有期徒刑，但
    查被告販賣毒品之對象僅有二人，且販賣次數僅五次，且數
    量不多，所得亦合計僅二萬元，顯非販毒大盤商，而係因自
    己係吸毒者，基於轉售得利之便，以滿足自己施用毒品花費
    龐大之缺口，惡性不大，本院認縱宣告法定最低刑度無期徒
    刑與七年徒刑，猶嫌過重，其犯罪情狀，顯可憫恕，應依刑
    法第59條規定，減輕其刑。爰審酌被告於前已有犯罪前科，
    雖未構成累犯，但可認素行不佳，又再犯本罪，足認悔意不
    堅，且販賣第一、二級毒品供他人施用，戕害他人身體健康
    至深且鉅，應為被告所知，犯後雖未能坦承認錯，但販毒次
    數、人數不多，所得不大等一切情狀，各量處如主文所示之
    刑，並定應執行刑。且依犯罪之性質為販毒，有褫奪公權之
    必要，併分別宣告褫奪公權。扣案之安非他命十四包（驗餘
    淨重十三點二三八五公克），均依應依毒品危害防制條例第
    18 條第1項前段，沒收銷燬之，販毒所得二萬元，均依毒品
    危害防制條例第19條第1項，宣告沒收，販毒所得如全部或
    一部不能沒收時，以其財產抵償之。安非他命之包裝袋十四
    只，係被告所有且供犯罪所用，業據被告供明，應依刑法第
    三十八條第一項第二款宣告沒收。扣案之行動電話一支，號
    碼為0000000000號，顯非供販毒所用之0000000000號，不為
    沒收之諭知，附此敘明。
據上論斷，應依刑事訴訟法第299條第1項前段，毒品危害防制條
例第4條第1項、第2項、第18條第1項前段、第19條第1項，刑法
第11條前段、第56條、第37條第2項、第38條第1項第2款、第51
條第5款、第8款、第59條，判決如主文。
本案經檢察官王誠到庭執行職務。
中　　華　　民　　國　　94　　年　　8 　　月　　24　　日
　　　　　　　　　刑事第七庭    審判長法　官　蘇義洲
                                      法  官  徐文瑞
                                      法  官  朱中和
以上正本證明與原本無異。
如不服本判決，應於判決送達後10日內，向本院提出上訴狀。（
應附繕本）
　　　　　      　　　　　　　　　　　書記官　陳著振
中　　華　　民　　國　　94　　年　　8 　　月　　25　　日
附錄本判決論罪科刑法條：
毒品危害防制條例第4條第1項、第2項：
製造、運輸、販賣第一級毒品者，處死刑或無期徒刑；處無期徒
刑者，得併科新臺幣1千萬元以下罰金。
製造、運輸、販賣第二級毒品者，處無期徒刑或7年以上有期徒
刑，得併科新臺幣7百萬元以下罰金。
